

Aleksandra Rysak

UX/UI Designer

- 514 068 301
- Skawina, woj. małopolskie
- behance.net/aleksandrarysak
- in linkedin.com/in/aleksandra-rysak

O mnie

Szukam nowych wyzwań jako UX/UI designer. Projektowanie jest moją pasją, którą chciałabym połączyć z życiem zawodowym. Chętnie dołączę do projektu, w którym będę mogła wykorzystać swoje umiejętności oraz dalej je rozwijać. Cały czas poszerzam swoją wiedze m.in. uczestnicząc kursach, konferencjach, zgłębiając pozycje książkowe, pisma branżowe on-line. Największą satysfakcję dają mi wyzwania, przy których mam okazję rozwijać się i uczyć nowych rzeczy. Doświadczenie i umiejętności miękkie nabyte w pracy w branży turystycznej z pewnością wniosą wiele pozytywnych aspektów do zespołu, do którego dołączę.

Umiejętności

Techniczne

- Figma
- FigJam
- Adobe XD
- Adobe Illustrator
- Adobe Photoshop
- · Adobe In design
- · Corel Draw
- Confluence
- Adobe Animate tworzenia podstawowych animacji
- HTML5/CSS znajomość ogólnych założeń funkcjonowania technologii

Pozostałe

- Responsive Web Design
- Prototypowanie
- Web Flow
- UX Reaserch
- · Design system
- Projektowanie interakcji

Szkolenia i certyfikaty -

Kurs Digital Designer

Tomasz Biskup, kurs on-line

Certyfikat ukończenia Kursu Grafiki Komputerowej

2021-2022

sty - mar 2023

Szkoła Grafiki Komputerowej ul. Zwierzyniecka 17/4 31-103 Kraków Zagadnienia: Adobe Photoshop, Illustrator, UX design, Webdesign, metody projektowe, XD, Figma, WordPress, HTML5 i CSS

Kurs UX w Praktyce

2017

Natalia Bienias, eduweb.pl

Nowe Standardy by Stainer Consulting

2013-2022

Skuteczna finalizacja sprzedaży, profesjonalna obsługa Klienta oparta na analizie potrzeb i języku korzyści, trudne sytuacje, kontakt posprzedażowy jako punkt wyjścia do nowego procesu sprzedaży.

Własne projekty behance.net/aleksandrarysak

Beauty by Agnes - UX/UI web design:

https://linkd.pl/2zdms

Figma (projekt strony, prototyp), FigJam (Site map, szkic strony), Illustrator (zaprojektowane ikony, grafika), Photoshop (mockup do animacji, obróbka zdjęć), Animate (animacja scrollu)

Bus Tickets - UX Redesign Case Study:

https://linkd.pl/2s2uu

Redesign aplikacji w automatach biletowych w Figmie, FigJam (Web Flow).

Web interaction:

https://linkd.pl/2s9cs

Projekt interakcji w Figmie.

Wyrażam zgodę na przetwarzanie moich danych osobowych do realizacji procesu obecnej i przyszłych rekrutacji zgodnie z art. 6 ust. 1 lit. a Rozporządzenia Parlamentu Europejskiego i Rady (UE) 2016/679 z dnia 27 kwietnia 2016 r. w sprawie ochrony osób fizycznych w związku z przetwarzaniem danych osobowych i w sprawie swobodnego przepływu takich danych oraz uchylenia dyrektywy 95/46/WE (ogólne rozporządzenie o ochronie danych).

Aleksandra Rysak

UX/UI Designer

514 068 301

Skawina, woj. małopolskie

Bē behance.net/aleksandrarysak

n <u>linkedin.com/in/aleksandra-rysak</u>

Umiejętności - cd

Miękkie

- praca w zespole
- empatia
- dbałość o szczegóły
- kreatywność
- zaangażowanie
- otwartość na nowe rozwiązania
- pozytywne nastawienie
- logiczne i analityczne myślenie
- radzenie sobie ze stresem i presją czasu
- skupienie na celu i realizacji zadań

Języki

- angielski średnio zaawansowany B2
- włoski podstawowy A1
- polski ojczysty

Zainteresowania

- podróże, turystyka kwalifikowana, górska
- uprawianie sportów (wspinaczka, rower, pływanie, snowboard)
- rysunek w ołówku
- fotografia
- książki podróżnicze, tematyki górskiej, thrillery

Doświadczenie -

Spacjalista ds. turystyki, Nowa Itaka Sp. z o.o.

kwi 2013 -obecnie

- aktywna sprzedaż i profesjonalna obsługa Klienta
- pozyskiwanie i budowanie długotrwałych relacji z Klientem
- · prowadzenie odpraw lotniskowych
- praca w systemach rezerwacyjnych i CRM
- współprowadzenie biura (zaopatrzenie, archiwizacja, raporty, kontrola płatności itp.)

Osiągnięcia - 3 nagrody "Itaka Lider" dla najlepszych salonów w Polsce przyznawane zespołom, których byłam członkiem w 2016, 2019, 2022 roku.

Pilot wycieczek, B.T. Jaworzyna Tour

cze 2012 – wrz 2012

- kompleksowa obsługa grup podczas zagranicznych imprez turystycznych
- główne kierunki: Włochy, Chorwacja, Bośnia i Hercegowina, Bułgaria

Asystent ds. Turystyki, B.T. Jaworzyna Tour

lis 2010 - wrz 2011

- obsługa imprez turystycznych organizowanych przez biuro
- kontakt z kontrahentami w języku polskim/angielskim
- prowadzenie odpraw kadry wychowawczej/pilotów oraz autokarów/ samolotów
- tworzenie oferty grupowych imprez turystycznych i nadzorowanie ich
- obsługa Klienta oraz pozyskiwanie i utrzymywanie relacji z Klientami

Wykształcenie

Uniwersytet Jagielloński w Krakowie

paź 2007 - cze 2013

Magister, Geografia, spec. Turystyka

Uniwersytet Ekonomiczny w Krakowie

paż 2010 - cze 2011

Studia Podyplomowe, Zarządzanie w turystyce

Liceum Ogólnokształcące w Skawinie

wrz 2005 - cze 2007

Profil: matematyczno - informatyczny